最高法院民事裁定　　　　　　　　　111年度台簡抗字第151號
再 抗告 人　Ａ０１

代　理　人　黃昱璁律師
上列再抗告人因與相對人Ａ０２間請求離婚等事件，聲請暫時處
分，對於中華民國111年4月28日臺灣臺北地方法院裁定（111 年
度家聲抗字第9號），提起再抗告，本院裁定如下：
    主  文
再抗告駁回。                                            
再抗告程序費用由再抗告人負擔。
    理  由
按對於第一審就家事非訟事件所為裁定之抗告，由少年及家事法
院以合議裁定之。對於前項合議裁定，僅得以其適用法規顯有錯
誤為理由，逕向最高法院提起抗告。家事事件法第94條第1 項、
第2 項定有明文。所謂適用法規顯有錯誤，係指原法院裁判為確
定事實而適用法規，或就所確定之事實而為法律上判斷，顯有不
合於法規規定，或與司法院解釋或憲法法庭裁判顯有違反者而言
，不包括證據取捨、認定事實不當之情形在內。且提起上開再抗
告，依家事事件法第97條準用非訟事件法第46條、民事訴訟法第
495條之1第2項、第470條第2 項之規定，應於再抗告狀內記載再
抗告理由，表明原裁定有如何合於適用法規顯有錯誤之具體情事
；如未具體表明，或其所表明者與上開規定不合時，應認其再抗
告為不合法，而以裁定駁回。本件再抗告人對於原裁定再為抗告
，雖以該裁定適用法規顯有錯誤為由，惟核其再抗告狀所載內容
，係就原法院取捨證據、認定事實之職權行使，所論斷：兩造於
民國106年10月10日結婚，婚後育有未成年子女甲○○（108年 0
月00日生）、乙○○（109年00月00日生）。相對人於110年4 月
30日提起離婚等事件，由原法院以110年度婚字第249號（下稱離
婚事件）審理中，甲○○、乙○○現與相對人同住，由其主責照
顧。依財政部臺北國稅局函令、公教人員保險育嬰留職停薪津貼
核定書、109 年度稅務電子閘門財產所得調件明細表等件，參互
以觀，堪認相對人於109年度所得收入為新臺幣（下同）96萬2,8
67元，再抗告人為107萬7,991元；相對人自110年4月26日起育嬰
留職停薪1年，自110年4月26日至110年10月25日止合計領取育嬰
留職薪津共13萬1,400元。審諸行政院主計總處公布之109年度新
北市平均每人每月消費支出為2萬3,061元（下稱平均每月消費支
出），及近來物價高漲等情，堪認以相對人之收入狀況，顯不足
以負擔未成年子女基本生活所需，而有定暫時處分，命再抗告人
於離婚事件確定前給付2 名子女扶養費之必要。參酌平均每月消
費支出、未成年子女之年齡，兩造之工作、經濟能力、所得收入
，再抗告人較相對人為佳等情，認每名未成年子女每月所需之扶
養費為2萬4,000元，由再抗告人每月負擔每名子女各1萬3,000元
為適當等情，指摘為不當，而非表明原裁定有如何合於適用法規
顯有錯誤之具體情事，難認已合法表明再抗告理由。依上說明，
其再抗告自非合法。末查，再抗告人於本院始提出中華民國社區
諮商學會訪視報告、檢察官不起訴處分書、內政部不動產交易實
價查詢明細、建物謄本、異動索引、通訊軟體對話紀錄、記帳明
細、綜合所得稅核定通知書等件，並主張相對人已於111年1月26
日返回職場，及另有售屋收入、租賃所得、捐款等情，核係新防
禦方法及新證據，本院依法不得審酌。又原裁定主文第3 項程序
費用數額記載有顯然錯誤之情，應由原法院裁定更正。均附此說
明。
據上論結，本件再抗告為不合法。依家事事件法第97條，非訟事
件法第21條第2項、第46條，民事訴訟法第495條之1第2項、第48
1條、第444條第1項、第95條、第78條，裁定如主文。
中    華    民    國   111    年    8     月    17    日
                      最高法院民事第三庭
                          審判長法官  沈  方  維  
                                法官  鍾  任  賜  
                                法官  張  競  文  
                                法官  陳  麗  芬  
                                法官  方  彬  彬  
本件正本證明與原本無異
                                      書  記  官
中    華    民    國   111    年    8     月    31    日